臺灣桃園地方法院刑事判決　　　　　　 95年度訴緝字第172號
公　訴　人　台灣桃園地方法院檢察署檢察官
被　　　告　甲○○
上列被告因毒品危害防制條例案件，經檢察官提起公訴（93年度
毒偵字第2481號），及移送併辦（94年度毒偵2980號），嗣經本
院合議裁定改採簡式審判程序審理，本院判決如下：
    主    文
甲○○連續施用第一級毒品，累犯，處有期徒刑玖月；又連續施
用第二級毒品，累犯，處有期徒刑捌月；應執行有期徒刑壹年肆
月。
    事    實
一、甲○○曾於民國87年間因非法施用麻藥安非他命，經臺灣南
    投地方法院職權裁定送觀察、勒戒後，認無繼續施用傾向，
    而由該院於88年1 月28日以87年度易字第571 號判處免刑確
    定，再於90年2 月間因施用第2 級毒品，經本院於90年3 月
    30 日 以90年度毒聲字第1593號裁定送勒戒處所觀察、勒戒
    ，其再於入所執行觀察、勒戒之前再犯施用第1 級毒品罪，
    後因認定其有繼續施用毒品傾向，經本院於90年9 月25日裁
    定付戒治處所施以強制戒治，其因上開施用第2 級、第1 級
    毒品，亦分別經本院於91年10月26日、91年10月2 日分別判
    處有期徒刑6 月、7 月確定，再其又於上開入所執行觀察、
    勒戒之前犯竊盜罪，經本院於90年2 月26日判處有期徒刑6
    月確定，其於91年3 月20日因本院裁定而停止戒治付保護管
    束，並接續服上開竊盜罪之有期徒刑6 月，於91年9 月19日
    執行完畢，其上開施用第2 級、第1 級毒品罪之有期徒刑6
    月、7 月則定應執行刑為有期徒刑1 年，甫於93年1 月8 日
    執行完畢。猶不知悔改，復分別基於施用第一級毒品海洛因
    、第二級毒品安非他命之概括犯意，自93年6 月14日某時起
    至94 年5月16日下午3 時2 分許回溯前24小時內某時止，在
    桃園縣市不詳地點，以抽香煙之方式施用海洛因；又自93年
    6 月14日某時起至94年5 月16日下午3 時2 分許查獲前某時
    止，以吸食器加熱燒烤方式施用安非他命。嗣：(1)、於93年
    6 月15日12時30分許，在桃園縣龜山鄉○○路坑29號後方廢
    棄工寮內與王志龍、關峰吉、林正陽、詹四棱、劉添貴等人
    共同為警查獲，並扣得非屬甲○○所有之毒品及施用工具，
    甲○○經警採尿送驗而知上情。(2)、於94年5 月16日下午3
    時2分 許，在桃園縣平鎮市○○○路35號內與郝秋福、駱秋
    蘭、袁貳領、吳家欽、王平文等人共同為警查獲，並扣得非
    屬甲○○所有之毒品及施用工具，甲○○經警採尿送驗而知
    上情。
二、案經桃園縣警察局龜山分局報請臺灣基隆地方法院檢察署檢
    察官偵查起訴及移送併辦。
    理    由
一、訊據被告甲○○對於上開事實坦承不諱，被告2 次為警查獲
    所採尿液均呈嗎啡、可待因、安非他命、甲基安非他命陽性
    反應，此有昭信科技顧問股份有限公司、台灣尖端先進生技
    醫藥股份有限公司濫用藥物檢驗報告各1 紙在卷可稽，此外
    ，復有臺灣高等法院被告前案紀錄表一紙存卷足考，本件事
    證明確，被告係於毒品危害防制條例公布施行後，經2 次觀
    察勒戒、1 次強制戒治完畢釋放，而於五年內第四犯施用毒
    品罪者，足堪認定。
二、核被告所為，係犯毒品危害防制條例第10條第1項、第2項施
    用第一級、第二級毒品罪。其施用前之持有海洛因、安非他
    命之低度行為應為施用之高度行為所吸收，不另論罪。再按
    被告行為後，刑法第56條連續犯之規定，業於94年1 月7日
    修正公布刪除，並於95年7 月1 日施行（該次修正施行之刑
    法後稱修正後刑法），則被告之犯行，因行為後新法業已刪
    除連續犯之規定，此刪除雖非犯罪構成要件之變更，但顯已
    影響行為人刑罰之法律效果，自屬法律有變更，依新法第2
    條第1 項規定，比較新、舊法結果，仍應適用較有利於被告
    之行為時法律即舊法論以連續犯（最高法院95年第8 次刑事
    庭會議決議參照）；是以，被告前後多次施用第一級、第二
    級毒品之犯行，各時間緊接，所犯各係構成要件相同之罪名
    ，各顯基於概括犯意為之，各為連續犯，各以一罪論，並均
    應依修正前刑法第56條之規定，加重其刑；公訴人雖僅起訴
    被告於93年6 月15日採尿前回溯前96小時內某時之施用海洛
    因、安非他命之犯行，然其餘各犯行，既與已起訴之施用海
    洛因犯行具連續犯裁判上一罪之關係，自在本院得一併審判
    之範圍內。被告所犯前開2 罪，犯意各別、行為互殊、罪名
    有異，應分論併罰之。被告曾犯如事實欄一所述前科，甫於
    93年1 月8 日執行完畢，此有臺灣高等法院被告前案紀錄表
    一紙在卷可稽，茲於五年以內再故意犯本件有期徒刑以上之
    罪，不論依修正前之刑法第47條，或修正後之刑法第47條第
    1 項之規定，均構成累犯，對被告而言並無有利或不利之情
    形，自不生新舊法比較之問題，應逕依修正前之刑法第47條
    ，論以累犯，並遞加重其刑。爰審酌被告已因施用毒品經2
    次觀察勒戒及1 次強制戒治之處分完畢猶犯同罪行、其對毒
    品顯已具相當之依賴性、其尿中各項毒品代謝值之高低等一
    切情狀，分別量處如主文所示之刑；又修正前刑法第51條規
    定：「數罪併罰，分別宣告其罪之刑，依左列各款定其應執
    行者：」其中第5 款規定：「宣告多數有期徒刑者，於各刑
    中之最長期以上，各刑合併之刑期以下，定其刑期。但不得
    逾二十年。」修正後刑法第51條第5 款規定：「宣告多數有
    期徒刑者，於各刑中之最長期以上，各刑合併之刑期以下，
    定其刑期。但不得逾三十年。」比較結果，修正後刑法並非
    較有利於行為人，依修正後刑法第2 條第1 項前段之規定，
    仍應依修正前刑法，定其應執行之刑。
據上論斷，應依刑事訴訟法第二百七十三條之一第一項、第二百
九十九條第一項前段，毒品危害防制條例第十條第一項、第二項
、第二十三條第二項，刑法第二條第一項前段、第十一條、（修
正前）第五十六條、（修正前）第四十七條、（修正前）第五十
一條第五款，判決如主文。
本案經檢察官董良造到庭執行職務
中　　華　　民　　國　　96　　年　　5 　　月　　11　　日
                  刑事第12庭法    官  曾雨明
以上正本證明與原本無異。
對於本件判決如有不服，應於收受送達後10日內，向本院提出上
訴書狀，上訴於臺灣高等法院。
中　　華　　民　　國　　96　　年　　5 　　月　　11　　日
                            書 記 官  施春祝
附論罪法條：
毒品危害防制條例第10條第1項、第2項：
施用第一級毒品者，處 6 月以上 5 年以下有期徒刑。
施用第二級毒品者，處 3 年以下有期徒刑。
